---
title: "01 importación y transformación"
output: html_notebook
---




Cargamos los paquetes necesarios

```{r}
library(writexl) 
library(tidyverse)
library(openxlsx)
```



Te tenemos buenas y malas noticias!

Haz sido contratado por la Organización Mundial de la Salud (OMS)! Muchas felicidades!

Sin embargo actualmente existe un nuevo virus llamado *CORONAVIRUS*, una de tus 
primeras tareas es que analices los casos de infectados dentro de México.





# Tu turno 1

Vamos a cargar nuestro dataset

```{r}

coronavirus <- read_csv(_____)

```


# Tu turno 2

Veamos nuestro dataset


```{r}



```


# Tu turno 3

Ahora un vistazo rápido a la distribución de nuestros datos

```{r}

summary(______)

```

# Tu turno 4

Filtra todos los casos donde el infectado provenga de Italia

```{r}


```

# Tu turno 5

Filtra todos los casos de "Oaxaca" o de "Puebla" y guárdalo en una nueva variable 
que se llame 'casos_oaxaca_puebla'

```{r}


```

# Tu turno 6

A la variable casos_oaxaca_puebla (creada anteriormente) selecciona solo las
columnas Estado, Sexo, Edad

```{r}


```


# Tu turno 7

Qué sexo es el más afectado?

-pista- recuerda la función *count()*

```{r}


```

# Tu turno 8

Que Estado tiene el mayor número de casos?

```{r}


```


# Tu turno 9

Lo anterior guárdalo en un archivo xlsx para que puedas compartir tus resultados


```{r}

```

# Tu turno 10

Ya tienes las bases de R :D y si ahora tu mismo creas un pregunta?
Cuál fue tu resultado?

```{r}

```


